# 无形资产残值金额的确定

提问人：auditorzjf 时间：2020-08-31 11:32:00
陈版，您好！
无形资产指南中对残值的解释，“无形资产的残值意味着在其经济寿命结束之前企业预计将会处置该无形资产，并且从该处置中取得利益。估计无形资产的残值应以资产处置时的可收回金额为基础，此时的可收回金额是指在预计出售日，出售一项使用寿命已满且处于类似使用状况下，同类无形资产预计的处置价格(扣除相关税费)。”
假设 2010 年，某公司取得一处房地产作为某临时项目办公地点，其中土地使用权确认为无形资产，金额为 800 万。
该公司项目建设期为 10 年，项目结束后公司将撤销该处办公点并处置该房地产，土地使用权剩余年限 25 年。是否存在这样的情况，公司预计项目 10 年结束后，该处土地使用权扣除各项费用后可收回金额为 1000 万。那么其 10 年后残值为 1000 万，在 10 年内摊销，每年摊销金额为负数？

回答人：chenyiwei
预估的净残值高于取得成本，导致持有期间内的每年摊销额为负数，是不合适的。最多只能保持每年摊销额为零。
比较常见和谨慎的做法是按照剩余年限 35 年摊销该项土地使用权，也就是以 10 年后该项土地使用权的摊余价值作为预计净残值。